最高法院刑事判決　　　　　　　　　　　　　　　九十一年度台上字第五八六五號
　　上　訴　人　乙○○
　　　　　　　　甲○○
　　　　　　　　丁○○原名蕭.
右上訴人等因偽造文書案件，不服台灣高等法院中華民國八十九年六月二十九日第二
審判決（八十八年度上訴字第四四一０號，起訴案號：台灣桃園地方法院檢察署八十
七年度偵字第二七四七號），提起上訴，本院判決如左：
    主  文
上訴駁回。
    理  由
按刑事訴訟法第三百七十七條規定，上訴於第三審法院，非以判決違背法令為理由，
不得為之。是提起第三審上訴，應以原判決違背法令為理由，係屬法定要件。如果上
訴理由狀並未依據卷內訴訟資料，具體指摘原判決不適用何種法則或如何適用不當，
或所指摘原判決違法情事，顯與法律規定得為第三審上訴理由之違法情形，不相適合
時，均應認其上訴為違背法律上之程式，予以駁回。本件原判決認上訴人乙○○、甲
○○、丁○○有與謝金豐（死亡，業經原審判決公訴不受理）、丙○○（業經原審判
刑確定）、賴志輝（由第一審通緝中）為其事實欄所載之犯行，因將第一審關於上訴
人三人部分之判決撤銷，改判依裁判時法律，適用牽連關係從一重均論處上訴人三人
共同偽造私文書罪刑（乙○○、甲○○均為連續犯及累犯，分別處有期徒刑一年四月
、一年六月。丁○○處有期徒刑一年），已詳述其所憑之證據及認定之理由。對於乙
○○辯稱，不知道謝金豐等人是使用假信用卡；甲○○辯謂，未參與偽卡盜刷行為，
係無意間聽到謝金豐與賴志輝談到此事，若有利潤謝金豐會給伊好處，伊只是沒有當
場拒絕而已；丁○○辯稱，不知道賴志輝、謝金豐所持係偽造之信用卡，刷完卡伊才
發現各等語，認均係空言飾詞，不足採信，已依調查所得之證據資料詳加指駁及說明
。上訴人三人仍表不服，分別提起第三審上訴，就偽造私文書部分，乙○○上訴意旨
略以：伊自始即供稱並未隨同前往「朝代商務酒店」，丁○○亦稱其與乙○○未同往
該酒店，又無簽帳單可資證明，原判決竟認該酒店部分，伊亦為共犯，採證有違證據
法則云云。甲○○上訴意旨略謂：於案發前介紹賴志輝與謝金豐認識，之後其等如何
持偽造信用卡詐取財物，伊均未參與，此由三位共同被告乙○○、丁○○、丙○○可
資證明，原判決竟認伊係本案之共犯，其採證亦違背證據法則云云。惟按以自己共同
犯罪之意思，事先同謀，而由其中一部分人實施犯罪之行為者，均為共同正犯。原判
決於理由內已分別援引共犯丙○○、謝金豐、賴志輝在法務部調查局高雄市調查處調
查及檢察官偵查時，所為不利於己及不利於乙○○、甲○○之供述，並依據乙○○、
甲○○之自白，查明與事實相符，因而認定乙○○、甲○○就本案在丁○○店內及「
朝代商務酒店」持偽造信用卡刷卡等犯行，皆有犯意之聯絡及行為之分擔，均係共同
正犯。其採證認事，從形式上觀察，與客觀存在之論理法則及經驗法則等證據法則無
違，縱甲○○未隨同前往店家，乙○○亦未隨同前往上開酒店，但既以自己共同犯罪
之意思，事先同謀，有犯意之聯絡，無礙其等應負共同正犯之罪責，乙○○、甲○○
二人上訴意旨執此指摘，自非適法。至丁○○上訴意旨，就偽造私文書部分，僅泛謂
係無心之過，經驗欠缺，誤觸法網，並未依卷證資料，具體表明原判決如何違背法令
，亦非適法之第三審上訴理由，應認上訴人三人此部分之上訴為違背法律上之程式，
均應予駁回。上訴人三人尚牽連犯詐欺取財部分，原判決係依刑法第三百三十九條第
一項論處，核屬刑事訴訟法第三百七十六條第四款之罪名，與之牽連所犯偽造私文書
等重罪部分之上訴，既不合法，自無從就此輕罪部分併為實體上之審判，此部分既經
第二審判決，自不得上訴於第三審法院，其等就該輕罪部分復提起上訴，顯非適法，
應併予駁回。本院既應為程序上之上訴駁回判決，丁○○所請宣告緩刑，自無從審酌
，附此敘明。
據上論結，應依刑事訴訟法第三百九十五條前段，判決如主文。
中      華      民      國    九十一    年      十      月     十七     日
                              最高法院刑事第十二庭
                                  審判長法官  張  淳  淙
                                        法官  謝  俊  雄
                                        法官  蘇  振  堂
                                        法官  張  春  福
                                        法官  呂  丹  玉
      右正本證明與原本無異
                                              書  記  官
中      華      民      國    九十一    年      十      月    二十四    日
